臺灣高等法院高雄分院刑事判決　　　　99年度上訴字第1481號
上　訴　人
即　被　告　王承軒
選任辯護人　黃進祥律師
上　訴　人
即　被　告　王涵妮
指定辯護人　本院公設辯護人　李佩娟
上列上訴人等因毒品危害防制條例案件，不服臺灣高雄地方法院
98年度訴字第504 號中華民國99年7 月21日第一審判決（起訴案
號：臺灣高雄地方法院檢察署97年度偵字第16314 、16456 、25
424 號），提起上訴，本院判決如下：
    主  文
原判決撤銷。
王承軒犯如附表各編號「罪名及宣告刑」欄所示之罪，共拾柒罪
，各處如附表各編號「罪名及宣告刑」欄所示之刑。應執行有期
徒刑貳拾年。扣案第一級毒品海洛因柒包（含包裝袋柒只，驗後
淨重合計零點柒玖玖公克），均沒收銷燬之；扣案電子磅秤台
、夾鏈袋伍包、0000000000號行動電話（含SIM 卡）
及0000000000號行動電話（含SIM 卡），均沒收之；
未扣案販賣第一級毒品所得新臺幣壹萬肆仟陸佰元、販賣第二級
毒品所得新臺幣捌仟元，均沒收之，如全部或一部不能沒收，均
以其財產與王涵妮之財產連帶抵償之。
王涵妮犯如附表各編號「罪名及宣告刑」欄所示之罪，共拾柒罪
，各處如附表各編號「罪名及宣告刑」欄所示之刑。應執行有期
徒刑貳拾貳年。扣案第一級毒品海洛因柒包（含包裝袋柒只，驗
後淨重合計零點柒玖玖公克），均沒收銷燬之；扣案電子磅秤
台、夾鏈袋伍包、0000000000號行動電話（含SIM 卡
）及0000000000號行動電話（含SIM 卡），均沒收之
；未扣案販賣第一級毒品所得新臺幣壹萬肆仟陸佰元、販賣第二
級毒品所得新臺幣捌仟元，均沒收之，如全部或一部不能沒收，
均以其財產與王承軒之財產連帶抵償之。
    事  實
一、王承軒前於民國92年間，因施用第一級毒品案件，經臺灣高
    雄地方法院以93年度訴字第88號判決判處有期徒刑7 月確定
    ，而於94年4 月4 日縮短刑期執行完畢。王涵妮前於95年間
    ，因施用第一、二級毒品案件，經臺灣高雄地方法院以96年
    度訴字第285 號判決分別判處有期徒刑7 月、3 月，定應執
    行刑為有期徒刑9 月確定，再經法院減刑為有期徒刑3 月15
    日、1 月15日，應執行有期徒刑4 月15日確定，嗣於97年2
    月4 日易科罰金執行完畢。
二、詎王承軒、王涵妮仍不知悔改，2 人均明知海洛因、甲基安
    非他命係分屬毒品危害防制條例第2 條第2 項第1 款、第2
    款所規定之第一級、第二級毒品，依法不得持有、販賣。2
    人因無工作，惟為籌措施用毒品之款項，竟意圖營利，自97
    年3 月間起至97年5 月28日止，共同基於販賣第一級毒品海
    洛因、第二級毒品甲基安非他命之犯意聯絡，分別由王承軒
    提供其持有之門號0000000000號行動電話、王涵妮提供其持
    有之門號0000000000號行動電話供附表所示之蔡美秀、簡俊
    龍、蘇宥勻、洪得盛及蔡國偉等人聯絡購買第一級毒品海洛
    因或第二級毒品甲基安非他命事宜，待雙方確定交易毒品之
    種類、數量、價格及地點後，王承軒或王涵妮即依約定時間
    、地點前往交付毒品並收取款項，以供2 人施用毒品之花費
    。期間2 人曾於附表編號一、二、四、五所示之時間、地點
    ，以附表編號一、二、四、五所示之方式、價格及數量，販
    賣第一級毒品海洛因予蔡美秀4 次（其中1 次未交付而未遂
    ）、簡俊龍6 次、洪得盛1 次及蔡國偉3 次；另於附表編號
    三所示之時間、地點，以附表編號三所示之方式、價格及數
    量，販賣第二級毒品甲基安非他命予蘇宥勻3 次（其中1 次
    未交付而未遂）。嗣於98年6 月4 日10時45分許，警方持搜
    索票至高雄市三民區○○○路319 號7 樓之6 王涵妮租屋處
    執行搜索，當場扣得王承軒所有之第一級毒品海洛因2 包（
    驗後淨重合計0.219 公克）、門號0000000000號行動電話1
    支（含SIM 卡）、夾鏈袋5 包及王涵妮所有之電子磅秤3 台
    等物，另於王涵妮身上扣得其所有之第一級毒品海洛因5 包
    （驗後淨重合計0.58公克）、門號0000000000號行動電話1
    支（含SIM 卡）等物，而查悉上情。
三、案經內政部警政署高雄港務警察局移送臺灣高雄地方法院檢
    察署檢察官偵查起訴。
    理  由
壹、程序部分：
一、按鑑定人由審判長、受命法官或檢察官就鑑定事項有特別知
    識經驗者，或經政府機關委任有鑑定職務者，選任一人或數
    人充任之。再鑑定之經過及其結果，應命鑑定人以言詞或書
    面報告。鑑定人有數人時，得使其共同報告之。但意見不同
    者，應使其各別報告。以書面報告者，於必要時得使其以言
    詞說明。刑事訴訟法第198 條、第206 條分別定有明文。而
    鑑定之書面報告，屬同法第159 條第1 項之「除法律有規定
    者外」之情形，自仍具證據能力，不受傳聞法則之規範。又
    基於檢察一體原則，得由該管檢察長對於轄區內特定類型之
    案件，以事前概括選任鑑定人或囑託鑑定機關（團體）之方
    式為之，而此種依事前概括選任或囑託所為之鑑定書面，性
    質上與檢察官選任或囑託鑑定者無異，則依上開說明，有證
    據能力。卷附之法務部調查局濫用藥物實驗室鑑定書及高雄
    市立凱旋醫院濫用藥物成品檢驗鑑定書等，係依臺灣高等法
    院檢察署檢察長、臺灣高雄地方法院檢察署檢察長概括選任
    鑑定人或囑託鑑定機關（團體）名冊之記載，有關其轄區內
    毒品相關之鑑定，係事前概括囑託為鑑定機關，該等鑑定書
    面報告，依上開說明，均具有證據能力。
二、再按被告以外之人於審判外之陳述，雖不符刑事訴訟法第15
    9 條之1 至第159 條之4 之規定，而經當事人於審判程序同
    意作為證據，法院審酌該言詞或書面陳述作成時之情況，認
    為適當者，亦得為證據。當事人、代理人或辯護人於法院調
    查時知有第159 條第1 項不得為證據之情形，而未於言詞辯
    論終結前聲明異議者，視為有前項之同意，同法第159 條之
    5 第1 、2 項定有明文。立法意旨在於傳聞證據未經當事人
    之反對詰問予以核實，原則上先予排除，惟若當事人已放棄
    反對詰問權，於審判程序中表明同意該等傳聞證據可作為證
    據，基於尊重當事人對傳聞證據之處分權，及證據資料愈豐
    富，愈有助於真實發見之理念，且強化言詞辯論主義，使訴
    訟程序得以順暢進行，上開傳聞證據亦均具有證據能力。查
    本案據以認定被告犯罪事實存否之其他被告以外之人之言詞
    或書面陳述，被告、辯護人及檢察官於本院審理時（見本院
    99年10月21日準備程序筆錄，本卷第96頁），均不爭執其證
    據能力而同意為證據，且於本院言詞辯論終結前，均未聲明
    異議，而本院審酌該言詞及書面陳述作成之情況，未見有何
    不適當之情形，故依前開規定，均得為證據。
貳、實體部分：
一、附表各編號所示販賣第一、二級毒品既遂、未遂等之犯罪事
    實，業據被告王承軒於原審、本院審理時、王涵妮於警詢、
    偵查（警詢、偵訊均僅就販賣第一級毒品部分自白）及原審
    、本院審理時坦承不諱（見警一卷第11頁，偵一卷第10、13
    頁，原審訴字卷第42、166 頁），核與證人蔡美秀、簡俊龍
    、蘇宥勻、洪得盛及蔡國偉於警詢及偵查中述情節大致相符
    （見警一卷第15至20頁、第30至34頁、第43至47頁反面、第
    57至59頁反面、第66至69頁反面，偵一卷第21至23頁、第31
    至34頁、第45至47頁、第51至54頁、第107 至112 頁），並
    有內政部警政署高雄港務警察局搜索扣押筆錄、扣押物品目
    錄表、扣押物品收據各2 份、搜索及扣押物品照片8 張（見
    警一卷第82至91頁、第111 至114 頁）、0000000000號行動
    電話通訊監察譯文、0000000000號行動電話通訊監察譯文及
    本院核發之97年度聲監續字第366 號、97年度聲監字第786
    號、97年度聲監續字第856 號、97年度聲監字第966 號通訊
    監察書附卷可稽（見警聲搜字卷第5 至23頁反面、第27至44
    頁，另可參警一卷第21至22頁、第26頁及其反面、第35至36
    頁、第48至50頁、第60頁、第72頁及其反面所節錄之通訊監
    察譯文），復有門號0000000000號行動電話1 支（含SIM 卡
    ）、夾鏈袋5 包、電子磅秤3 台、門號0000000000號行動電
    話1 支（含SIM 卡）及白色粉末共7 包扣案足憑，而扣案白
    色粉末7 包經送鑑定結果，均含海洛因成分（含包裝袋7 只
    ，驗後淨重共0.799 公克），此有法務部調查局97年7 月21
    日調科壹字第09723030910 號濫用藥物實驗室鑑定書、高雄
    市立凱旋醫院97年6 月30日高市凱醫驗字第7410號濫用藥物
    成品檢驗鑑定書各1 份在卷可參（見偵一卷第42至43頁），
    堪認被告2 人上開任意性自白，均與事實相符。
二、另被告2 人於本院審理時辯稱：附表編號一於97年5 月20
    日販賣給蔡美秀第一級毒品海洛因部分，與附表編號三於
    97年5 月28日販賣給蘇宥勻第二級毒品甲基安非他命部分，
    均沒有交易成功等語。經查：
  (一)附表編號一於97年5 月20日販賣給蔡美秀第一級毒品海洛
    因部分：蔡美秀於警詢時稱：97年5 月20日這次電話聯絡完
    畢後，沒有與被告2 人完成毒品交易，因為我過去同盟路那
    裡與他們沒有出來等語（見97年6 月18日警詢筆錄，警一卷
    第19頁），復於本院審理時證稱：最後一次交易是97年5 月
    20日，我等不到人，我就回家了，故沒有交易成功等語（見
    本院100 年1 月18日審判筆錄，本院卷第178-180 頁）。再
    參諸97年5 月20日7 時7 分15秒蔡美秀以0000000000號電話
    發話給被告王妮持用之0000000000號電話通話內容，2 人間
    雖已以電話聯絡見面時間及地點，但並未顯示2 人確已見面
    完成交易之內容，有該電話通話譯文附卷可稽（見警二卷第
    38頁），則蔡美秀上開證詞，即非不能採信。故被告2 人此
    部分販賣第一級毒品給蔡美秀部分，應認為雙方已約定毒品
    交易之時間、地點，且既已約定交易時間、地點，則其交易
    之種類、數量及金額，顯然亦已約定完成，則雙方就買賣毒
    品之重要內容有所意思表示而達成契約之合致，而已著手於
    販賣毒品構成要件之行為，但因未交付毒品而尚屬未遂。
  (二)附表編號三於97年5 月28日販賣給蘇宥勻第二級毒品甲基
    安非他命部分：
  1.蘇宥勻於警詢時係稱：97年5 月28日這次好像沒有完成毒品
    交易等語（見97年6 月23日警詢筆錄，警一卷第33頁）；嗣
    於偵查中檢察官提示通訊監察譯文而受訊問時證稱：97年5
    月27日被告2 人沒有貨，於同年月28日才交貨給我。確定97
    年5 月28日有交付給我等語（見97年6 月24日偵訊筆錄，97
    年度偵字第16314 號卷【下稱偵一卷】第33頁），故蘇宥勻
    關於此次交易之前後2 次陳述並不相符。
  2.再依蘇宥勻以0000000000號電話發話給被告王涵妮持用之00
    00000000號電話之電話通聯內容顯示，於97年5 月27日21時
    47分13秒時，蘇宥勻打給王涵妮時，王涵妮係回答「到時候
    再打給你，我等一下打給你」等語，於97年5 月28日0 時58
    分57秒時，王涵妮傳簡訊給蘇宥勻稱：「有了」等語，再於
    同日2 時9 分41秒時，蘇宥勻打給王涵妮詢問要約在哪裏？
    王涵妮回答「一樣」，並向蘇宥勻稱「你到附近再打給我」
    等語，惟之後即無其他通聯內容，有上開通訊內容譯文附卷
    可稽（見警二卷第39頁背面至第40頁），則依上開通聯內容
    顯示，雖然該次交易情形與蘇宥勻上開偵訊時證詞大致相符
    ，但依上開通聯譯文內容顯示，蘇宥勻到達約定地點後，並
    無再打電話給被告2 人之情形，則被告2 人辯稱：交易未完
    成等語，即非全無可能。故認尚不能遽予認定被告2 人與蘇
    宥勻該次確有交付毒品給蘇宥勻之事實。
  3.故被告2 人此部分販賣第二級毒品給蘇宥勻部分，應認為雙
    方已約定毒品交易之時間、地點，且既已約定交易時間、地
    點，則其交易之種類、數量及金額，顯然亦已約定完成，則
    雙方就買賣毒品之重要內容有所意思表示而達成契約之合致
    ，而已著手於販賣毒品構成要件之行為，但因未交付毒品而
    尚屬未遂。
三、又被告2 人因施用毒品所費不貲，乃由被告王涵妮要約其弟
    被告王承軒共同參與毒品之販賣，負責接聽電話及交付毒品
    情事，業據被告王承軒於原審準備程序中陳稱：「因為我沒
    有工作，我本身也有在吸食，我姊姊希望我過去那邊，幫她
    送毒品。」等語（見原審訴字卷第65頁），核與被告王涵妮
    於原審審理時陳稱：「他（指王承軒）是幫我送東西」、「
    因為有很重的毒癮才有販賣的行為，每次交易都用在毒品施
    用，還拖了我弟弟涉案……」等語相合（見原審訴字卷第12
    9-1 、184 頁），另證人蔡美秀於偵查中證稱：「（毒品跟
    誰買的？）我跟一個綽號叫弟弟的人買的，是朋友介紹，在
    警詢時我才知道他的名字叫王承軒。」、「（都是誰交貨給
    你？）王承軒和他的姊姊。」、「（你聯絡的人只有王承軒
    嗎？）王承軒及王涵妮都會接電話，接完電話有時候是王承
    軒或是王涵妮出來交貨，接電話的人不一定是出來交貨的人
    ，但都是他們兩人接電話及交貨。」、「（你見過他們幾次
    面？）很多次。」、「（海洛因向何人買？）王承軒。」、
    「（王涵妮是否也有賣毒品給你？）有」、「……有向王承
    軒買毒品，大概買了二、三次。我都是以我0000000000的電
    話打王某0000000000的電話與其聯絡，約在三民區○○○○
    ○路口交易，王承軒或王涵妮就會依約定時間出來交貨。」
    等語（見偵一卷第21、22、46頁），證人蘇宥勻於偵查中證
    稱：「（你毒品向何人買？）向一位叫阿妹仔之人買的。我
    不知道他的真實姓名，我只知道他叫『阿妹仔』。」、「（
    你電話聯絡後，何人交貨給你？）阿妹本人也有，另有一個
    男子也有交一次貨給我，昨天在警察局我才知道那位男子是
    她弟弟。」等語（見偵一卷第33頁），證人簡俊龍於偵查中
    證述：「（你有無見過使用00 00000000 的人？）有。」、
    「（平常是男的或是女的接聽的？）一般都是男的，有時是
    女的接聽。」、「（拿毒品給你的人都是『茶壺』？）是，
    有時是有一女子拿來的。」、「（【提示97年5 月18日通聯
    譯文】是否為一位女子接聽的？）是。」、「（是否為茶壺
    的姊姊接聽的？）是。」、「（【提示97年5 月21日通聯譯
    文】是否為一位女子接聽的？）也是茶壺的姊姊接聽的。」
    等語（見偵一卷第53、54頁），證人洪得盛於偵查中證稱：
    「我都是打0916的電話，有時是女的接的有時是男的接的，
    女的我都叫他阿姊。這一男女都會送交毒品給我。」等語（
    見偵一卷第111 頁），是無論買受毒品之蔡美秀、簡俊龍、
    蘇宥勻、洪得盛、蔡國偉係打電話給被告王承軒或王涵妮，
    或由何人接聽電話而前往交付毒品，被告2 人係以共同販賣
    毒品之所得，以供渠等施用毒品之花費之犯意聯絡及行為分
    擔而從事販賣第一級、第二級毒品行為甚明。
四、按毒品危害防制條例所規定之販賣毒品罪，雖未明示「營利
    之意圖」為其犯罪構成要件，然「販賣」一語，在文義解釋
    上已寓含有從中取利之意思存在，且從商業交易原理與一般
    社會觀念而言，販賣行為在通常情形下，仍係以牟取利益為
    其活動之主要誘因與目的；再衡以毒品之非法交易向為政府
    查禁森嚴且重罰不寬貸之行為，為一般民眾普遍認知之事，
    倘非有利可圖，絕無平白甘冒被查緝重罰之高度風險，而單
    純代無深切交情之人購買毒品之理，是其販入之價格當較其
    出售之價格為低，而有從中賺取買賣價差牟利之意圖及事實
    ，應屬合理認定。又販賣毒品係違法行為，非可公然為之，
    亦無公定價格，容易分裝並增減份量，而每次買賣之價量，
    可能隨時依雙方關係深淺、資力、需求量及對行情之認知、
    來源是否充裕、販賣者是否渴求資金、查緝是否嚴緊、購買
    者被查獲時供述購買對象之可能風險之評估等，因而異其標
    準，並機動調整，非可一概論之，是販賣毒品之利得除被告
    坦承犯行或價量俱臻明確外，委難察得其交易實情，然販賣
    者從價差或量差中牟利之方式雖異，惟其販賣行為在意圖營
    利則屬同一；從而，舉凡有償交易，除足以反證其確係另基
    於某種非圖利本意之關係外，通常尚難因無法查悉其販入價
    格，做為是否高價賣出之比較，諉以無營利之意思而阻卻販
    賣犯行之追訴。本案倘被告王承軒、王涵妮未因販售上開毒
    品而從中牟利，當無頻繁購買昂貴毒品之資力，及耗費諸多
    時、力以電話聯繫而多次轉售上開毒品予上開證人之閒情，
    堪認被告王承軒、王涵妮上開所為，必有從中賺取買賣價差
    牟利之事實，足徵被告王承軒、王涵妮主觀上確有賺取價差
    以為營利之不法意圖。綜上所述，本案事證已臻明確，被告
    2 人上開犯行均洵堪認定，應予依法論科。被告及辯護人聲
    請傳喚蘇宥勻作證，證明97年5 月28日之毒品交易並未完成
    之事實，惟蘇宥勻經本院傳、拘未到庭，有送達回證及拘提
    報告在卷可稽，該項證據不能調查；另被告王承軒又聲請傳
    喚陳柏叡作證，證明被告之毒品來源確係陳志光之事實，惟
    本院認此部分待證事實與本案並無重要關係（詳後述），認
    為均無再傳喚之必要，併此敘明。
五、新舊法比較：
    查被告2 人為上開販賣第一級毒品海洛因、第二級毒品甲基
    安非他命之犯行後，毒品危害防制條例業於98年5 月20日修
    正公布第4 、11、11之1 、17、20、25條，並於98年5 月22
    日施行，而按行為後法律有變更者，適用行為時之法律，但
    行為後之法律有利於行為人者，適用最有利於行為人之法律
    ，刑法第2 條第1 項定有明文；次按比較新舊法，應就罪刑
    有關之共犯、未遂犯、想像競合犯、牽連犯、連續犯、結合
    犯以及累犯加重、自首減輕暨其他法定加減原因（如身分加
    減）與加減例等一切情形，綜其全部罪刑之結果而為整體之
    適用，不能割裂而分別適用有利之條文。本件被告2 人所涉
    犯者，係毒品危害防制條例第4 條第1 項及第2 項，茲就本
    件新舊法比較情形，說明如下：
  (一)修正前毒品危害防制條例第4 條第1 項之規定為：「製造、
    運輸、販賣第一級毒品者，處死刑或無期徒刑，處無期徒刑
    者，得併科新臺幣一千萬元以下罰金。」，修正後毒品危害
    防制條例第4 條第1 項則規定為：「製造、運輸、販賣第一
    級毒品者，處死刑或無期徒刑；處無期徒刑者，得併科新臺
    幣二千萬元以下罰金。」；修正前毒品危害防制條例第4 條
    第2 項規定：「製造、運輸、販賣第二級毒品者，處無期徒
    刑或七年以上有期徒刑，得併科新臺幣七百萬元以下罰金。
    」，修正後毒品危害防制條例第4 條第2 項則規定：「製造
    、運輸、販賣第二級毒品者，處無期徒刑或七年以上有期徒
    刑，得併科新臺幣一千萬元以下罰金。」。上開修正部分，
    經比較上開新舊法之規定，新法之罰金數額均提高，是無論
    係毒品危害防制條例第4 條第1 項或第2 項，均應認舊法較
    有利於被告。
  (二)修正前毒品危害防制條例第17條之規定為：「犯第四條第一
    項至第四項、第五條第一項至第四項前段、第六條第一項至
    第四項、第七條第一項至第四項、第八條第一項至第四項、
    第十條或第十一條第一項、第二項之罪，供出毒品來源，因
    而破獲者，得減輕其刑。」，修正後毒品危害防制條例第17
    條則規定：「犯第四條至第八條、第十條或第十一條之罪，
    供出毒品來源，因而查獲其他正犯或共犯者，減輕或免除其
    刑。犯第四條至第八條之罪於偵查及審判中均自白者，減輕
    其刑。」，經比較新舊法之規定，修正後新增之第2項規定
    明顯有利被告，則被告如犯毒品危害防制條例第4條至第8條
    之罪，於偵查及審判中均自白者，應適用新法之規定減輕其
    刑對其較為有利。
  (三)綜上所述，經比較新舊法之結果，被告王涵妮就如附表各編
    號所示之販賣第一級毒品部分，其於偵查、審理中均自白犯
    行，此部分以修正後之法律規定顯較修正前有利於被告王涵
    妮，依刑法第2 條第1 項但書之規定，被告王涵妮此部分自
    應整體適用修正後之毒品危害防制條例。惟被告王涵妮販賣
    第二級毒品部分，及被告王承軒部分，均未偵查中自白犯行
    ，無從適用毒品危害防制條例第17條第2 項減刑規定，依上
    所述，此等部分自應整體適用修正前之毒品危害防制條例。
六、核被告王承軒如附表各編號所示除編號一、三部分外所
    為，分別係犯修正前毒品危害防制條例第4 條第1 項之販賣
    第一級毒品罪及同條第2 項之販賣第二級毒品罪，其中附表
    編號一部分，係犯同條第6 項、第1 項之未遂罪，附表編
    號三部分，則犯同條第6 項、第2 項未遂罪。而被告王涵
    妮如附表各編號所示除編號一、三部分外所為，係分別
    犯修正後毒品危害防制條例第4 條第1 項之販賣第一級毒品
    罪及修正前同條第2 項之販賣第二級毒品罪，其中附表編號
    一部分，係犯同條第6 項、第1 項之未遂罪，附表編號三
    部分，則犯同條第6 項、第2 項未遂罪，檢察官起訴認被
    告2 人此部分犯行係既遂，尚有未恰。被告2 人販賣第一級
    毒品海洛因、第二級毒品甲基安非他命前持有海洛因、甲基
    安非他命之低度行為，均為其販賣海洛因、甲基安非他命之
    高度行為所吸收，均不另論罪。而被告2 人先後14次販賣第
    一級毒品海洛因（其中1 次未遂）、3 次販賣第二級毒品甲
    基安非他命（其中1 次未遂）之各犯行間，犯意各別，行為
    互殊，應予分論併罰。另被告2 人就附表所示販賣第一級毒
    品海洛因、第二級毒品甲基安非他命之犯行，有犯意聯絡及
    行為分擔，均為共同正犯。被告2 人就附表編號一及三
    部分，之未遂犯行，均依刑法第25條第2 項規定，減輕其刑
    。又被告2 人前曾受如事實欄一所述之有期徒刑執行完畢，
    有臺灣高等法院被告前案紀錄表在卷可按，渠等於受有期徒
    刑之執行完畢後，5 年以內故意再犯本件有期徒刑以上之上
    述各罪，均為累犯，除法定刑為死刑、無期徒刑依法不得加
    重外，法定刑為死刑、無期徒刑以外之法定有期徒刑或罰金
    刑部分，均應依刑法第47條第1 項之規定，加重其刑。另被
    告王涵妮就其販賣第一級毒品部分，於偵查及審判中均自白
    犯行，依98年5 月20日修正後毒品危害防制條例第17條第2
    項之規定，減輕其刑，惟就其販賣第二級毒品部分，被告王
    涵妮於97年6 月4 日受2 次警詢及1 次檢察官偵訊時，因蘇
    宥勻尚未製作筆錄，被告王涵妮於其時尚未對販賣蘇宥勻第
    二級毒品部分自白，嗣蘇宥勻於97年6 月23日受警詢時指證
    被告王涵妮販賣第二級毒品，警方及檢察官未再就此部分犯
    行訊問被告王涵妮。又被告王涵妮於97年8 月1 日偵查中檢
    察官聲請延長羈押而受法官訊問時，則翻異前詞，否認有販
    賣毒品犯行，此均有上開詢問筆錄附卷可稽，故被告王涵妮
    販賣第二級毒品部分，尚不合於毒品危害防制條例第17條第
    2 項偵審中自白減輕之規定，併此敘明。再按犯毒品危害防
    制條例第4 條第1 項之販賣第一級毒品罪，若不分犯罪情節
    輕重，概處以該罪之法定刑即死刑或無期徒刑，難免輕重失
    衡，倘有情輕法重情形，於裁判時自得適用刑法第59條酌量
    減輕其刑，以避免過嚴之刑罰。查被告王承軒雖有販賣第一
    級毒品之情，然其販賣之對象僅4 人，並非向多眾為之，販
    賣海洛因之所得亦僅新臺幣（下同）14,600元，較之一般大
    盤或中盤毒梟之犯罪情節為輕，衡以毒品危害防制條例第4
    條第1 項之法定最低本刑為無期徒刑，觀諸被告王承軒上開
    犯罪情狀，在客觀上足以引起一般之同情，認為確可憫恕，
    若即予宣告法定最低度之刑，猶嫌過重，爰就此部分，均依
    刑法第59條規定減輕其刑；至被告王涵妮部分，因已有販賣
    第一級毒品之前科紀錄，其另案經本院以98年度上訴字第31
    7 號判決判處應執行有期徒刑18年確定，有臺灣高等法院被
    告前案紀錄表可參，客觀上無顯可憫恕之情狀，爰不再依刑
    法第59條規定減輕其刑，被告王涵妮及辯護人仍認應依刑法
    第59條規定減輕其刑，尚不能採。另按犯毒品危害防制條例
    第4 條第1 項販賣第一級毒品罪，供出毒品來源，因而查獲
    其他正犯或共犯者，依同條例第17條第1 項規定得減輕其刑
    ，惟其所稱「供出毒品來源，因而查獲其他正犯或共犯者」
    ，係指被告供出毒品來源之有關資料，諸如前手之姓名、年
    籍、住居所、或其他足資辨別之特徵等，使調查或偵查犯罪
    之公務員因而對之發動調查或偵查並破獲者而言，申言之，
    被告之「供出毒品來源」，與調查或偵查犯罪之公務員對之
    發動調查或偵查並進而破獲之間，論理上須具有先後且相當
    之因果關係，固非謂被告一有「自白」、「指認」毒品來源
    之人，而破獲在後，即得依上開規定予以減刑（最高法院98
    年度台上字第1765、6331號判決意旨參照）。查被告2 人雖
    有向檢察官告發並供出毒品來源之人即陳志光，然此部分經
    檢察官偵查後為不起訴處分，有臺灣高雄地方法院檢察署檢
    察官98年度偵字第29772 號不起訴處分書在卷可憑（見原審
    訴字卷第151 至152 頁），再議後並經臺灣高等法院高雄分
    院檢察署以99年度上職議字第2881號駁回確定，是尚難以此
    而認被告2 人有上開減刑規定之適用，被告2 人及辯護人一
    再主張：被告2 人之毒品確係向陳志光購得，被告2 人並於
    偵查中已供出毒品來源，且確有證據可以證明此一事實，檢
    察官雖為不起訴處分，但法院仍應予調查確認，被告2 人應
    依毒品危害防制條例第17條第1 項規定減輕其刑云云。然查
    ，陳志光並未因被告王承軒供出後而經檢察官提起公訴，已
    如上述，而不符合上開供出來源、因而查獲減輕其刑之規定
    ，亦如上述，且法院並非偵查犯罪之機關，對於陳志光是否
    販賣毒品予被告2 人之事實，尚無調查之權限，亦併此敘明
    。又被告2 人同時有刑之加重及減輕事由部分，爰依刑法第
    71條第1 項規定，先加後減；另被告2 人就附表編號一及
    三之犯行部分，則同時有2 個刑之減輕事由，爰依同法第
    70條規定，遞減之。
七、原審因認被告2 人上開犯罪事證明確，而予依法論科，固非
    無法。惟查：(1)按毒品危害防制條例第19條第1 項固規定「
    犯第4 條至第9 條、第12條、第13條或第14條第1 項、第2
    項之罪者，其供犯罪所用或因犯罪所得之財物，均沒收之，
    如全部或一部不能沒收時，追徵其價額或以其財產抵償之」
    。但共同正犯之犯罪所得為現款時，因係合併計算，且於全
    部或一部不能沒收時，以其財產抵償之，為避免執行時發生
    重複沒收、抵償之情形，故各共同正犯之間係採連帶沒收主
    義，於裁判時應諭知連帶沒收，不得就全體共同正犯之總所
    得，對各該共同正犯分別重複諭知沒收（最高法院95年度台
    上字第6051號判決意旨參照）。被告2 人如附表各編號所示
    之犯罪係共同正犯，其販賣毒品所得，依上開說明，如全部
    或一部不能沒收時，應諭知以被告2 人之財產連帶抵償之，
    原審漏未諭知連帶抵償，尚有違誤；(2)又如附表編號一及
    三之犯行部分，應為未遂犯，業如上述，原審認此部分為
    犯罪既遂，亦有未恰。被告2 人上訴，認原審判決關於犯罪
    所得沒收部分，漏未諭知以被告2 人之財產連帶抵償，又主
    張如附表編號一及三之犯行部分，交易未完，均有理由
    ；惟其他上訴理由部分，則均無無理，業如上述，惟原審判
    決既有上開違誤，仍應由本院將原審判決全部予以撤銷改判
    。
八、爰審酌被告2 人均有施用毒品之前科，有臺灣高等法院被告
    前案紀錄表在卷可參，應知毒品對人身心戕害之嚴重性，竟
    罔顧他人健康而販賣第一級毒品海洛因及第二級毒品甲基安
    非他命以牟取利益，危害社會匪淺，而被告王涵妮於95年間
    即已因販賣第一級及第二級毒品犯行，經臺灣高雄地方法院
    於98年1 月21日判處有期徒刑20年，經上訴後，復經本院改
    判有期徒刑18年，於98年10月5 日確定，此有臺灣高等法院
    被告前案紀錄表在卷可憑，其竟於97年間再犯本件販賣毒品
    之犯行，且販賣次數多達17次，又被告王涵妮明知施用毒品
    及販賣毒品對個人身心及社會危害甚鉅，竟為圖利而邀約當
    時並無工作又有施用毒品犯行之親弟弟即被告王承軒共同參
    與販賣毒品，而為其負責交付毒品、收款及接洽買賣毒品等
    工作，此均經被告2 人自承在卷（見原審訴字卷第65、184
    頁），被告王涵妮之行為實可非議，雖其於偵、審中均自白
    販賣第一級毒品之犯行，惟參之被告王涵妮前曾有販賣第一
    級、第二級毒品犯行，且本件亦係其邀約其弟即被告王承軒
    加入共同販賣毒品，而被告王承軒係受其姊即被告王涵妮之
    慫恿而加入販賣毒品犯行，其事後於法院審理中坦承犯行，
    態度良好，辯護人亦具狀請求就被告王承軒部分量處比被告
    王涵妮較輕之刑（見原審99年7 月7 日刑事言詞辯護意旨狀
    ），暨被告2 人販賣毒品所得僅22,600元（包括販賣第一級
    毒品所得14,600元、販賣第二級毒品所得8,000 元），販賣
    之對象僅5 人等一切情狀，分別量處如主文第2 項所示之刑
    。又數罪定其應執行刑時，除應就各別刑罰規範之目的、輕
    重罪間體系之平衡、整體犯罪非難評價、各行為彼此間之偶
    發性、與被告前科之關聯性、各行為所侵害法益之專屬性或
    同一性、數罪對法益侵害之加重效應、罪數所反映之被告人
    格特性與犯罪傾向、社會對特定犯罪例如一再殺人或販毒行
    為處罰之期待等為綜合判斷外，尤須參酌上開實現刑罰公平
    性，以杜絕僥倖、減少犯罪之立法意旨，為妥適之裁量（最
    高法院97年度臺上字第2017號判決意旨參照）。另販賣毒品
    罪之發生，係行為人以意圖營利之目的，將毒品販入或賣出
    者而言，是於行為人犯行遭發覺之前，其可能因產生犯罪動
    機之情狀（如缺錢花用、販售圖利）仍存在，而藉由其平常
    用以聯絡販賣之機會未消失之狀態，多次實施販賣之犯罪行
    為以牟利，又因刑罰兼具「報應主義」及「預防主義」之雙
    重目的，故於量刑之時，並應同時衡酌上開2 項目的妥適決
    之，職是，於販賣毒品之犯罪中，要難僅以行為人犯罪次數
    ，作為定其應執行刑之唯一標準，而應考量行為人犯罪時間
    之密接性、是否曾遭發覺犯行而仍未停止犯罪、需多久執行
    期間而得期待其日後不再為此種犯罪等個人情狀，定其應執
    行刑，以符刑法定執行刑規定之立法精神。查本件被告2 人
    販賣第一級毒品海洛因次數雖為14次、販賣第二級毒品甲基
    安非他命次數為3 次，然各次犯行均在97年3 月至5 月間，
    且被告2 人均自白犯行，再就販毒以牟取不法利益、整體犯
    罪之非難評價等綜合判斷，復參酌被告王涵妮前已有販賣毒
    品之前科紀錄，爰分別定其應執行之刑如主文第2 項所示。
九、沒收銷燬及沒收部分：
  (一)按共同正犯因相互間利用他方之行為，以遂行其犯意之實現
    ，本於責任共同之原則，有關從刑之沒收部分，雖他共同正
    犯所有供犯罪所用之物，亦應於其本身所處主刑之後，併為
    沒收之諭知（最高法院86年度台上字第6278號判決意旨參照
    ）。是以下所諭知沒收銷燬及沒收部分，不論係被告王承軒
    所有或被告王涵妮所有，應均於被告2 人項下為沒收銷燬或
    沒收之諭知。次按毒品危害防制條例第18條第1 項前段規定
    ，查獲之第一級毒品及專供施用第一級毒品之器具，不問屬
    於犯人與否，均沒收銷燬之。本案扣案之第一級毒品海洛因
    共7 包（含包裝袋7 只，驗餘淨重合計0.799 公克），係屬
    毒品危害防制條例第2 條第2 項第1 款所定之第一級毒品無
    誤，已如前述，自應依上開規定諭知沒收銷燬之；至上開第
    一級毒品海洛因之包裝袋7 只，因原係供包裝上開毒品之用
    ，縱於檢測時將上開毒品取出，勢仍有微量毒品沾附其上無
    法析離，是仍應與上開毒品一併諭知沒收銷燬之。另扣案第
    一級毒品海洛因送鑑定耗損部分，既因鑑定而為滅失，自無
    庸宣告沒收銷燬。
  (二)以營利為目的販入毒品，經多次販賣後，持有剩餘毒品被查
    獲，其各次販賣毒品行為，固應併合處罰，惟該持有剩餘毒
    品之低度行為，應僅為最後一次販賣毒品之高度行為所吸收
    ，不另論罪，是就該查獲之剩餘毒品，自只能於最後一次販
    賣毒品罪宣告沒收銷燬，不得於各次販賣毒品罪均一併宣告
    （最高法院98年度台上字第1063號判決意旨可資參照）。本
    件被告經查獲扣得之海洛因7 包，依前揭說明，自應於被告
    2 人於附表編號二之97年5 月21日晚上6 時40分許販賣海
    洛因給簡俊龍項下及定執行刑項下宣告沒收銷燬之。
  (三)再按毒品危害防制條例第19條第1 項規定，犯第4 條至第9
    條之罪者，其供犯罪所用或因犯罪所得之財物，均沒收之，
    如全部或一部不能沒收時，追徵其價額或以其財產抵償之。
    上開規定所稱「追徵其價額」者，必限於所沒收之物，為金
    錢以外其他財物無法沒收時，始應追徵其價額，使其繳納與
    原物相當價額，如所得財物為金錢而無法沒收時，應以其財
    產抵償之，而不發生追徵價額問題。本件扣案之門號000000
    0000號行動電話1 支（含SIM 卡）為被告王承軒所有，門號
    0000000000號行動電話1 支（含SIM 卡）及電子磅秤3 台為
    被告王涵妮所有，業據被告2 人供承明確（見本院訴字卷第
    181 頁），分別係為供磅秤毒品及聯絡本件販賣毒品所用之
    物，另夾鏈袋5 包為被告王承軒所有，此亦經其自承在卷（
    見警一卷第13頁），此係供販賣分裝毒品所用之物，均應均
    依毒品危害防制條例第19條第1 項之規定宣告沒收之。被告
    2 人本件販賣第一級毒品罪所得之對價共14,600元、販賣第
    二級毒品罪所得之對價8,000 元，雖未扣案，惟係其犯毒品
    危害妨制條例第4 條第2 項之罪所得之物，爰依毒品危害防
    制條例第19條第1 項規定宣告沒收，如全部或一部不能沒收
    時，以被告2 人之財產連帶抵償之（最高法院95年度台上字
    第6051號判決意旨參照）。至扣案之門號0000000000號大同
    牌行動電話1 支、注射針筒8 支、止血帶2 條、糖粉14包、
    塑膠剷管2 支及門號0000000000號三星牌行動電話1 支等物
    ，雖分別為被告王承軒、王涵妮所有（見警一卷第8 、13頁
    ），然與本案販賣第一級毒品及販賣第二級毒品之犯行無關
    ，爰不為沒收之諭知，附此敘明。至於被告2 人上訴時主張
    ：行動電話之SIM 卡，並非必然為電話申請人所有，原審判
    決予以一併宣告沒收，尚有違誤云云。然查，各行動電話申
    請人向電信公司申請行動電話時所發給之SIM 卡，均屬電話
    申請人所有，業經司法院以97年5 月6 日院台廳一字第0970
    009760號函附各電信公司之說明函文可查，故該SIM 卡確屬
    電話所有人之被告2 人所有，而依法應予一併宣告沒收。被
    告2 人此部分之上訴，尚不能採，亦併此敘明。
據上論結，應依刑事訴訟法第369 條第1 項前段、第364 條、第
299 條第1 項前段，修正前毒品危害防制條例第4 條第1 項、第
6 項，修正後毒品危害防制條例第4 條第1 項、第2 項、第6 項
、第17條第2 項、第18條第1 項、第19條第1 項，刑法第2 條第
1 項、第11條、第28條、25條第2 項、第47條第1 項、第59條、
第51條第5 款、第9 款，判決如主文。
本案經檢察官陳建年到庭執行職務。
中    華    民    國   100    年    3     月    15    日
                刑事第二庭  審判長法  官  林正雄
                                  法  官  黃壽燕
                                  法  官  邱明弘
以上正本證明與原本無異。
如不服本判決應於收受本判決後10日內向本院提出上訴書狀，其
未敘述上訴理由者，並得於提起上訴後10日內向本院補提理由書
狀（均須按他造當事人之人數附繕本）「切勿逕送上級法院」。
中    華    民    國   100    年    3     月    15    日
                                  書記官  林明威
附錄本判決論罪科刑法條：
修正後毒品危害防制條例第4 條
製造、運輸、販賣第一級毒品者，處死刑或無期徒刑；處無期徒
刑者，得併科新臺幣2 千萬元以下罰金。
製造、運輸、販賣第二級毒品者，處無期徒刑或7 年以上有期徒
刑，得併科新臺幣1 千萬元以下罰金。
製造、運輸、販賣第三級毒品者，處5 年以上有期徒刑，得併科
新臺幣7 百萬元以下罰金。
製造、運輸、販賣第四級毒品者，處3 年以上10年以下有期徒刑
，得併科新臺幣3 百萬元以下罰金。
製造、運輸、販賣專供製造或施用毒品之器具者，處1 年以上7
年以下有期徒刑，得併科新臺幣1 百萬元以下罰金。
前五項之未遂犯罰之。
修正前毒品危害防制條例第4 條
製造、運輸、販賣第一級毒品者，處死刑或無期徒刑；處無期徒
刑者，得併科新臺幣1 千萬元以下罰金。
製造、運輸、販賣第二級毒品者，處無期徒刑或7 年以上有期徒
刑，得併科新臺幣7 百萬元以下罰金。
製造、運輸、販賣第三級毒品者，處5 年以上有期徒刑，得併科
新臺幣5 百萬元以下罰金。
製造、運輸、販賣第四級毒品者，處3 年以上10年以下有期徒刑
，得併科新臺幣3 百萬元以下罰金。
製造、運輸、販賣專供製造或施用毒品之器具者，處1 年以上7
年以下有期徒刑，得併科新臺幣1 百萬元以下罰金。
前五項之未遂犯罰之。
附表：
┌──┬───┬─────┬──────┬───────┬───────────────┐
│編號│購買者│   時間   │種類、數量及│交易方式與地點│         罪名及宣告刑         │
│    │      │          │金額(新臺幣)│              │                              │
├──┼───┼─────┼──────┼───────┼───────────────┤
│ 一 │蔡美秀│        │300 元之第一│蔡美秀以其所持│王承軒共同販賣第一級毒品，累犯│
│    │（起訴│97年3 月28│級毒品海洛因│用之門號098687│，處有期徒刑拾伍年肆月。扣案電│
│    │書誤載│日下午2 時│            │8535號行動電話│子磅秤台、夾鏈袋伍包及○九一│
│    │為蔡秀│40分許    │            │撥打王涵妮所持│0000000號行動電話（含Ｓ│
│    │美）  │          │            │用門號00000000│ＩＭ卡），均沒收之；未扣案販賣│
│    │      │          │            │17號行動電話，│第一級毒品所得新臺幣佰元沒收│
│    │      │          │            │表明要購買300 │之，如全部或一部不能沒收，以其│
│    │      │          │            │元之海洛因，嗣│財產與王涵妮之財產連帶抵償之。│
│    │      │          │            │由王涵妮在高雄│王涵妮共同販賣第一級毒品，累犯│
│    │      │          │            │市○○區○○路│，處有期徒刑拾伍年陸月。扣案電│
│    │      │          │            │與同盟路口附近│子磅秤台、夾鏈袋伍包及○九一│
│    │      │          │            │交付海洛因予蔡│0000000號行動電話（含Ｓ│
│    │      │          │            │秀美，並收取價│ＩＭ卡），均沒收之；未扣案販賣│
│    │      │          │            │金，所得由王承│第一級毒品所得新臺幣佰元沒收│
│    │      │          │            │軒、王涵妮朋分│之，如全部或一部不能沒收，以其│
│    │      │          │            │花用。        │財產與王承軒之財產連帶抵償之。│
│    │      ├─────┼──────┼───────┼───────────────┤
│    │      │        │500 元之第一│蔡美秀以其所持│王承軒共同販賣第一級毒品，累犯│
│    │      │97年4 月1 │級毒品海洛因│用之門號098687│，處有期徒刑拾伍年肆月。扣案電│
│    │      │日上午10時│            │8535號行動電話│子磅秤台、夾鏈袋伍包及○九一│
│    │      │許        │            │撥打王涵妮所持│0000000號行動電話（含Ｓ│
│    │      │          │            │用門號00000000│ＩＭ卡），均沒收之；未扣案販賣│
│    │      │          │            │17號行動電話，│第一級毒品所得新臺幣伍佰元沒收│
│    │      │          │            │表明要購買500 │之，如全部或一部不能沒收，以其│
│    │      │          │            │元之海洛因，嗣│財產與王涵妮之財產連帶抵償之。│
│    │      │          │            │由王涵妮在高雄│王涵妮共同販賣第一級毒品，累犯│
│    │      │          │            │市○○區○○路│，處有期徒刑拾伍年陸月。扣案電│
│    │      │          │            │與同盟路口附近│子磅秤台、夾鏈袋伍包及○九一│
│    │      │          │            │交付海洛因予蔡│0000000號行動電話（含Ｓ│
│    │      │          │            │秀美，並收取價│ＩＭ卡），均沒收之；未扣案販賣│
│    │      │          │            │金，所得由王承│第一級毒品所得新臺幣伍佰元沒收│
│    │      │          │            │軒、王涵妮朋分│之，如全部或一部不能沒收，以其│
│    │      │          │            │花用。        │財產與王承軒之財產連帶抵償之。│
│    │      ├─────┼──────┼───────┼───────────────┤
│    │      │        │600 元之第一│蔡美秀以其所持│王承軒共同販賣第一級毒品，累犯│
│    │      │97年5 月18│級毒品海洛因│用之門號098687│，處有期徒刑拾伍年陸月。扣案電│
│    │      │月下午2 時│            │8535號行動電話│子磅秤台、夾鏈袋伍包及○九一│
│    │      │許        │            │與00-0000000號│0000000號行動電話（含Ｓ│
│    │      │          │            │公共電話撥打王│ＩＭ卡），均沒收之；未扣案販賣│
│    │      │          │            │承軒所持用門號│第一級毒品所得新臺幣陸佰元沒收│
│    │      │          │            │0000000000號行│之，如全部或一部不能沒收，以其│
│    │      │          │            │動電話，表明要│財產與王涵妮之財產連帶抵償之。│
│    │      │          │            │購買600 元之海│王涵妮共同販賣第一級毒品，累犯│
│    │      │          │            │洛因，嗣由王承│，處有期徒刑拾伍年陸月。扣案電│
│    │      │          │            │軒在高雄市三民│子磅秤台、夾鏈袋伍包及○九一│
│    │      │          │            │區○○路與同盟│0000000號行動電話（含Ｓ│
│    │      │          │            │路口附近交付海│ＩＭ卡），均沒收之；未扣案販賣│
│    │      │          │            │洛因予蔡秀美，│第一級毒品所得新臺幣陸佰元沒收│
│    │      │          │            │並收取價金，所│之，如全部或一部不能沒收，以其│
│    │      │          │            │得由王承軒、王│財產與王承軒之財產連帶抵償之。│
│    │      │          │            │涵妮朋分花用。│                              │
│    │      ├─────┼──────┼───────┼───────────────┤
│    │      │        │300 元之第一│蔡美秀以其所持│王承軒共同販賣第一級毒品，未遂│
│    │      │97年5 月20│級毒品海洛因│用之門號098687│，累犯，處有期徒刑玖年。扣案電│
│    │      │日某時許  │            │8535號行動電話│子磅秤台、夾鏈袋伍包及○九一│
│    │      │          │            │撥打王涵妮所持│0000000號行動電話（含Ｓ│
│    │      │          │            │用門號00000000│ＩＭ卡），均沒收之。          │
│    │      │          │            │17號行動電話，│王涵妮共同販賣第一級毒品，未遂│
│    │      │          │            │表明要購買300 │，累犯，處有期徒刑玖年貳月。扣│
│    │      │          │            │元之海洛因，嗣│案電子磅秤台、夾鏈袋伍包及○│
│    │      │          │            │約定在高雄市三│九一0000000號行動電話（│
│    │      │          │            │民區○○路與同│含ＳＩＭ卡），均沒收之。      │
│    │      │          │            │盟路口附近交付│                              │
│    │      │          │            │海洛因予蔡秀美│                              │
│    │      │          │            │，並收取價金，│                              │
│    │      │          │            │惟王承軒、王涵│                              │
│    │      │          │            │妮未依約到場交│                              │
│    │      │          │            │付而未遂。    │                              │
├──┼───┼─────┼──────┼───────┼───────────────┤
│ 二 │簡俊龍│        │1,500 元之第│簡俊龍與其女友│王承軒共同販賣第一級毒品，累犯│
│    │      │97年5 月2 │一級毒品海洛│「阿惠」，以其│，處有期徒刑拾伍年陸月。扣案電│
│    │      │日晚上8 時│因          │等所持用之門號│子磅秤台、夾鏈袋伍包及○九一│
│    │      │30分許    │            │0000000000號行│0000000號行動電話（含Ｓ│
│    │      │          │            │動電話撥打王承│ＩＭ卡），均沒收之；未扣案販賣│
│    │      │          │            │軒所持用門號09│第一級毒品所得新臺幣壹仟伍佰元│
│    │      │          │            │00000000號行動│沒收之，如全部或一部不能沒收，│
│    │      │          │            │電話，表明要購│以其財產與王涵妮之財產連帶抵償│
│    │      │          │            │買1500元之海洛│之。                          │
│    │      │          │            │因，嗣由王承軒│王涵妮共同販賣第一級毒品，累犯│
│    │      │          │            │在高雄市三民區│，處有期徒刑拾伍年陸月。扣案電│
│    │      │          │            │博愛路與同盟路│子磅秤台、夾鏈袋伍包及○九一│
│    │      │          │            │口附近交付海洛│0000000號行動電話（含Ｓ│
│    │      │          │            │因予簡俊龍與「│ＩＭ卡），均沒收之；未扣案販賣│
│    │      │          │            │阿惠」，並收取│第一級毒品所得新臺幣壹仟伍佰元│
│    │      │          │            │價金，所得由王│沒收之，如全部或一部不能沒收，│
│    │      │          │            │承軒、王涵妮朋│以其財產與王承軒之財產連帶抵償│
│    │      │          │            │分花用。      │之。                          │
│    │      ├─────┼──────┼───────┼───────────────┤
│    │      │        │1,500 元之第│簡俊龍與其女友│王承軒共同販賣第一級毒品，累犯│
│    │      │97年5 月4 │一級毒品海洛│「阿惠」以簡俊│，處有期徒刑拾伍年陸月。扣案電│
│    │      │日凌晨0 時│因          │龍所持用之門號│子磅秤台、夾鏈袋伍包及○九一│
│    │      │許        │            │0000000000號行│0000000號行動電話（含Ｓ│
│    │      │          │            │動電話撥打王承│ＩＭ卡），均沒收之；未扣案販賣│
│    │      │          │            │軒所持用門號09│第一級毒品所得新臺幣壹仟伍佰元│
│    │      │          │            │00000000號行動│沒收之，如全部或一部不能沒收，│
│    │      │          │            │電話，表明要購│以其財產與王涵妮之財產連帶抵償│
│    │      │          │            │買1,500 元之海│之。                          │
│    │      │          │            │洛因，嗣由王承│王涵妮共同販賣第一級毒品，累犯│
│    │      │          │            │軒在高雄市三民│，處有期徒刑拾伍年陸月。扣案電│
│    │      │          │            │區○○路與同盟│子磅秤台、夾鏈袋伍包及○九一│
│    │      │          │            │路口附近交付海│0000000號行動電話（含Ｓ│
│    │      │          │            │洛因予簡俊龍與│ＩＭ卡），均沒收之；未扣案販賣│
│    │      │          │            │「阿惠」，並收│第一級毒品所得新臺幣壹仟伍佰元│
│    │      │          │            │取價金，所得由│沒收之，如全部或一部不能沒收，│
│    │      │          │            │王承軒、王涵妮│以其財產與王承軒之財產連帶抵償│
│    │      │          │            │朋分花用。    │之。                          │
│    │      ├─────┼──────┼───────┼───────────────┤
│    │      │        │1,500 元之第│簡俊龍及其女友│王承軒共同販賣第一級毒品，累犯│
│    │      │97年5 月16│一級毒品海洛│「阿惠」以其等│，處有期徒刑拾伍年陸月。扣案電│
│    │      │日下午6 時│因          │所持用之門號09│子磅秤台、夾鏈袋伍包及○九一│
│    │      │許        │            │00000000號行動│0000000號行動電話（含Ｓ│
│    │      │          │            │電話撥打王承軒│ＩＭ卡），均沒收之；未扣案販賣│
│    │      │          │            │所持用門號0913│第一級毒品所得新臺幣壹仟伍佰元│
│    │      │          │            │878414號行動電│沒收之，如全部或一部不能沒收，│
│    │      │          │            │話，表明要購買│以其財產與王涵妮之財產連帶抵償│
│    │      │          │            │1500元之海洛因│之。                          │
│    │      │          │            │，嗣由王承軒在│王涵妮共同販賣第一級毒品，累犯│
│    │      │          │            │高雄市三民區博│，處有期徒刑拾伍年陸月。扣案電│
│    │      │          │            │愛路與同盟路口│子磅秤台、夾鏈袋伍包及○九一│
│    │      │          │            │附近交付海洛因│0000000號行動電話（含Ｓ│
│    │      │          │            │予簡俊龍與「阿│ＩＭ卡），均沒收之；未扣案販賣│
│    │      │          │            │惠」，並收取價│第一級毒品所得新臺幣壹仟伍佰元│
│    │      │          │            │金，所得由王承│沒收之，如全部或一部不能沒收，│
│    │      │          │            │軒、王涵妮朋分│以其財產與王承軒之財產連帶抵償│
│    │      │          │            │花用。        │之。                          │
│    │      ├─────┼──────┼───────┼───────────────┤
│    │      │        │1,500 元之第│簡俊龍與其女友│王承軒共同販賣第一級毒品，累犯│
│    │      │97年5 月16│一級毒品海洛│「阿惠」以其等│，處有期徒刑拾伍年陸月。扣案電│
│    │      │日晚上10時│因          │所持用之門號09│子磅秤台、夾鏈袋伍包及○九一│
│    │      │許        │            │00000000號行動│0000000號行動電話（含Ｓ│
│    │      │          │            │電話撥打王承軒│ＩＭ卡），均沒收之；未扣案販賣│
│    │      │          │            │所持用門號0913│第一級毒品所得新臺幣壹仟伍佰元│
│    │      │          │            │878414號行動電│沒收之，如全部或一部不能沒收，│
│    │      │          │            │話，表明要購買│以其財產與王涵妮之財產連帶抵償│
│    │      │          │            │1500元之海洛因│之。                          │
│    │      │          │            │，嗣由王承軒在│王涵妮共同販賣第一級毒品，累犯│
│    │      │          │            │高雄市三民區博│，處有期徒刑拾伍年陸月。扣案電│
│    │      │          │            │愛路與同盟路口│子磅秤台、夾鏈袋伍包及○九一│
│    │      │          │            │附近交付海洛因│0000000號行動電話（含Ｓ│
│    │      │          │            │予簡俊龍及「阿│ＩＭ卡），均沒收之；未扣案販賣│
│    │      │          │            │惠」，並收取價│第一級毒品所得新臺幣壹仟伍佰元│
│    │      │          │            │金，所得由王承│沒收之，如全部或一部不能沒收，│
│    │      │          │            │軒、王涵妮朋分│以其財產與王承軒之財產連帶抵償│
│    │      │          │            │花用。        │之。                          │
│    │      ├─────┼──────┼───────┼───────────────┤
│    │      │        │1,500 元之第│簡俊龍與其女友│王承軒共同販賣第一級毒品，累犯│
│    │      │97年5 月18│一級毒品海洛│「阿惠」以其等│，處有期徒刑拾伍年陸月。扣案電│
│    │      │日晚上8 時│因          │所持用之門號09│子磅秤台、夾鏈袋伍包及○九一│
│    │      │許        │            │00000000號行動│0000000號行動電話（含Ｓ│
│    │      │          │            │電話撥打王承軒│ＩＭ卡），均沒收之；未扣案販賣│
│    │      │          │            │所持用門號0913│第一級毒品所得新臺幣壹仟伍佰元│
│    │      │          │            │878414號行動電│沒收之，如全部或一部不能沒收，│
│    │      │          │            │話，由王涵妮接│以其財產與王涵妮之財產連帶抵償│
│    │      │          │            │聽，簡俊龍向其│之。                          │
│    │      │          │            │表明要購買1500│王涵妮共同販賣第一級毒品，累犯│
│    │      │          │            │元之海洛因，嗣│，處有期徒刑拾伍年捌月。扣案電│
│    │      │          │            │由王承軒在高雄│子磅秤台、夾鏈袋伍包及○九一│
│    │      │          │            │市○○區○○路│0000000號行動電話（含Ｓ│
│    │      │          │            │與同盟路口附近│ＩＭ卡），均沒收之；未扣案販賣│
│    │      │          │            │交付海洛因予簡│第一級毒品所得新臺幣壹仟伍佰元│
│    │      │          │            │俊龍與「阿惠」│沒收之，如全部或一部不能沒收，│
│    │      │          │            │，並收取價金，│以其財產與王承軒之財產連帶抵償│
│    │      │          │            │所得由王承軒、│之。                          │
│    │      │          │            │王涵妮朋分花用│                              │
│    │      │          │            │。            │                              │
│    │      ├─────┼──────┼───────┼───────────────┤
│    │      │        │2,000 元之第│簡俊龍及其女友│王承軒共同販賣第一級毒品，累犯│
│    │      │97年5 月21│一級毒品海洛│「阿惠」以簡俊│，處有期徒刑拾伍年肆月。扣案第│
│    │      │日晚上6 時│因          │龍所持用之門號│一級毒品海洛因柒包（含包裝袋柒│
│    │      │40分許    │            │0000000000號行│只，驗後淨重合計零點柒玖玖公克│
│    │      │          │            │動電話撥打王涵│），均沒收銷燬之；扣案電子磅秤│
│    │      │          │            │妮所持用門號09│台、夾鏈袋伍包及○九一六八五│
│    │      │          │            │00000000號行動│○九一七號行動電話（含ＳＩＭ卡│
│    │      │          │            │電話，表明要購│），均沒收之；未扣案販賣第一級│
│    │      │          │            │買2,000 元之海│毒品所得新臺幣貳仟元沒收之，如│
│    │      │          │            │洛因，嗣由王涵│全部或一部不能沒收，以其財產與│
│    │      │          │            │妮在高雄市三民│王涵妮之財產連帶抵償之。      │
│    │      │          │            │區○○路與同盟│王涵妮共同販賣第一級毒品，累犯│
│    │      │          │            │路口附近交付海│，處有期徒刑拾伍年陸月。扣案第│
│    │      │          │            │洛因予簡俊龍與│一級毒品海洛因柒包（含包裝袋柒│
│    │      │          │            │「阿惠」，並收│只，驗後淨重合計零點柒玖玖公克│
│    │      │          │            │取價金，所得由│），均沒收銷燬之；扣案電子磅秤│
│    │      │          │            │王承軒、王涵妮│台、夾鏈袋伍包及○九一六八五│
│    │      │          │            │朋分花用。    │○九一七號行動電話（含ＳＩＭ卡│
│    │      │          │            │              │），均沒收之；未扣案販賣第一級│
│    │      │          │            │              │毒品所得新臺幣貳仟元沒收之，如│
│    │      │          │            │              │全部或一部不能沒收，以其財產與│
│    │      │          │            │              │王承軒之財產連帶抵償之。      │
├──┼───┼─────┼──────┼───────┼───────────────┤
│ 三 │蘇宥勻│        │3,000 元之第│蘇宥勻以其所持│王承軒共同販賣第二級毒品，累犯│
│    │      │97年3 月24│二級毒品甲基│用之門號091555│，處有期徒刑柒年貳月。扣案電子│
│    │      │日凌晨0 時│安非他命    │0554號行動電話│磅秤台、夾鏈袋伍包及○九一六│
│    │      │許        │            │撥打王涵妮所持│八五○九一七號行動電話（含ＳＩ│
│    │      │          │            │用門號00000000│Ｍ卡），均沒收之；未扣案販賣第│
│    │      │          │            │17號行動電話，│二級毒品所得新臺幣仟元沒收之│
│    │      │          │            │表明要購買3000│，如全部或一部不能沒收，以其財│
│    │      │          │            │元之甲基安非他│產與王涵妮之財產連帶抵償之。  │
│    │      │          │            │命，嗣由王涵妮│王涵妮共同販賣第二級毒品，累犯│
│    │      │          │            │在高雄市○○路│，處有期徒刑柒年肆月。扣案電子│
│    │      │          │            │「東京小城」附│磅秤台、夾鏈袋伍包及○九一六│
│    │      │          │            │近漫畫店交付甲│八五○九一七號行動電話（含ＳＩ│
│    │      │          │            │基安非他命（原│Ｍ卡），均沒收之；未扣案販賣第│
│    │      │          │            │審贅載海洛因）│二級毒品所得新臺幣仟元沒收之│
│    │      │          │            │予蘇宥勻，並收│，如全部或一部不能沒收，以其財│
│    │      │          │            │取價金，所得由│產與王承軒之財產連帶抵償之。  │
│    │      │          │            │王承軒、王涵妮│                              │
│    │      │          │            │朋分花用。    │                              │
│    │      ├─────┼──────┼───────┼───────────────┤
│    │      │        │5,000 元之第│蘇宥勻以其所持│王承軒共同販賣第二級毒品，累犯│
│    │      │97年5 月19│二級毒品甲基│用之門號091555│，處有期徒刑柒年貳月。扣案電子│
│    │      │日下午4 時│安非他命    │0554號行動電話│磅秤台、夾鏈袋伍包及○九一六│
│    │      │許        │            │撥打王涵妮所持│八五○九一七號行動電話（含ＳＩ│
│    │      │          │            │用門號00000000│Ｍ卡），均沒收之；未扣案販賣第│
│    │      │          │            │17號行動電話，│二級毒品所得新臺幣伍仟元沒收之│
│    │      │          │            │表明要購買5000│，如全部或一部不能沒收，以其財│
│    │      │          │            │元之甲基安非他│產與王涵妮之財產連帶抵償之。  │
│    │      │          │            │命，嗣由王涵妮│王涵妮共同販賣第二級毒品，累犯│
│    │      │          │            │在高雄市三民區│，處有期徒刑柒年肆月。扣案電子│
│    │      │          │            │博愛路與同盟路│磅秤台、夾鏈袋伍包及○九一六│
│    │      │          │            │口附近交付甲基│八五○九一七號行動電話（含ＳＩ│
│    │      │          │            │安非他命（原審│Ｍ卡），均沒收之；未扣案販賣第│
│    │      │          │            │贅載海洛因）予│二級毒品所得新臺幣伍仟元沒收之│
│    │      │          │            │蘇宥勻，並收取│，如全部或一部不能沒收，以其財│
│    │      │          │            │價金，所得由王│產與王承軒之財產連帶抵償之。  │
│    │      │          │            │承軒、王涵妮朋│                              │
│    │      │          │            │分花用。      │                              │
│    │      ├─────┼──────┼───────┼───────────────┤
│    │      │        │3,000 元之第│蘇宥勻以其所持│王承軒共同販賣第二級毒品，未遂│
│    │      │97年5月28 │二級毒品甲基│用之門號091555│累犯，處有期徒刑肆年。扣案電子│
│    │      │日某時許  │安非他命    │0554號行動電話│磅秤台、夾鏈袋伍包及○九一六│
│    │      │          │            │撥打王涵妮所持│八五○九一七號行動電話（含ＳＩ│
│    │      │          │            │用門號00000000│Ｍ卡），均沒收之。            │
│    │      │          │            │17號行動電話，│王涵妮共同販賣第二級毒品，未遂│
│    │      │          │            │表明要購買3000│，累犯，處有期徒刑肆年貳月。扣│
│    │      │          │            │元之甲基安非他│案電子磅秤台、夾鏈袋伍包及○│
│    │      │          │            │命，嗣約定在高│九一0000000號行動電話（│
│    │      │          │            │雄市三民區博愛│含ＳＩＭ卡），均沒收之。      │
│    │      │          │            │路與同盟路口附│                              │
│    │      │          │            │近交付予蘇宥勻│                              │
│    │      │          │            │，並收取價金，│                              │
│    │      │          │            │惟王涵妮、王承│                              │
│    │      │          │            │軒未依約到場交│                              │
│    │      │          │            │付而未遂。    │                              │
├──┼───┼─────┼──────┼───────┼───────────────┤
│ 四 │洪得盛│        │1,000 元之第│洪得盛以其所持│王承軒共同販賣第一級毒品，累犯│
│    │      │97年3 月19│一級毒品海洛│用之門號093364│，處有期徒刑拾伍年陸月。扣案電│
│    │      │日凌晨0 時│因          │9073號行動電話│子磅秤台、夾鏈袋伍包及○九一│
│    │      │許        │            │撥打王涵妮所持│0000000號行動電話（含Ｓ│
│    │      │          │            │用門號00000000│ＩＭ卡），均沒收之；未扣案販賣│
│    │      │          │            │17號行動電話，│第一級毒品所得新臺幣壹仟元沒收│
│    │      │          │            │由王承軒接聽，│之，如全部或一部不能沒收，以其│
│    │      │          │            │洪得盛向其表明│財產與王涵妮之財產連帶抵償之。│
│    │      │          │            │要購買1000元之│王涵妮共同販賣第一級毒品，累犯│
│    │      │          │            │海洛因，嗣由王│，處有期徒刑拾伍年捌月。扣案電│
│    │      │          │            │承軒在高雄市新│子磅秤台、夾鏈袋伍包及○九一│
│    │      │          │            │興區○○路與民│0000000號行動電話（含Ｓ│
│    │      │          │            │生路口處交付海│ＩＭ卡），均沒收之；未扣案販賣│
│    │      │          │            │洛因予洪得盛，│第一級毒品所得新臺幣壹仟元沒收│
│    │      │          │            │並收取價金，所│之，如全部或一部不能沒收，以其│
│    │      │          │            │得由王承軒、王│財產與王承軒之財產連帶抵償之。│
│    │      │          │            │涵妮朋分花用。│                              │
├──┼───┼─────┼──────┼───────┼───────────────┤
│ 五 │蔡國偉│        │1000元之第一│蔡國偉以其所持│王承軒共同販賣第一級毒品，累犯│
│    │      │97年3 月2 │級毒品海洛因│用之門號098635│，處有期徒刑拾伍年陸月。扣案電│
│    │      │日晚上11時│            │8314號行動電話│子磅秤台、夾鏈袋伍包及○九一│
│    │      │30分許    │            │撥打王涵妮所持│0000000號行動電話（含Ｓ│
│    │      │          │            │用門號00000000│ＩＭ卡），均沒收之；未扣案販賣│
│    │      │          │            │17號行動電話，│第一級毒品所得新臺幣壹仟元沒收│
│    │      │          │            │由王承軒接聽，│之，如全部或一部不能沒收，以其│
│    │      │          │            │蔡國偉向其表明│財產與王涵妮之財產連帶抵償之。│
│    │      │          │            │要購買1000元之│王涵妮共同販賣第一級毒品，累犯│
│    │      │          │            │海洛因，嗣由王│，處有期徒刑拾伍年捌月。扣案電│
│    │      │          │            │承軒在高雄市某│子磅秤台、夾鏈袋伍包及○九一│
│    │      │          │            │處交付海洛因予│0000000號行動電話（含Ｓ│
│    │      │          │            │蔡國偉，並收取│ＩＭ卡），均沒收之；未扣案販賣│
│    │      │          │            │價金，所得由王│第一級毒品所得新臺幣壹仟元沒收│
│    │      │          │            │承軒、王涵妮朋│之，如全部或一部不能沒收，以其│
│    │      │          │            │分花用。      │財產與王承軒之財產連帶抵償之。│
│    │      ├─────┼──────┼───────┼───────────────┤
│    │      │        │700 元之第一│蔡國偉以其所持│王承軒共同販賣第一級毒品，累犯│
│    │      │97年3 月3 │級毒品海洛因│用之門號098635│，處有期徒刑拾伍年陸月。扣案電│
│    │      │日晚上9 時│            │8314號行動電話│子磅秤台、夾鏈袋伍包及○九一│
│    │      │許        │            │撥打王涵妮所持│0000000號行動電話（含Ｓ│
│    │      │          │            │用門號00000000│ＩＭ卡），均沒收之；未扣案販賣│
│    │      │          │            │17號行動電話，│第一級毒品所得新臺幣柒佰元沒收│
│    │      │          │            │表明要購買700 │之，如全部或一部不能沒收，以其│
│    │      │          │            │元之海洛因，嗣│財產與王涵妮之財產連帶抵償之。│
│    │      │          │            │由王承軒在高雄│王涵妮共同販賣第一級毒品，累犯│
│    │      │          │            │市某處交付海洛│，處有期徒刑拾伍年捌月。扣案電│
│    │      │          │            │因予蔡國偉，並│子磅秤台、夾鏈袋伍包及○九一│
│    │      │          │            │收取價金，所得│0000000號行動電話（含Ｓ│
│    │      │          │            │由王承軒、王涵│ＩＭ卡），均沒收之；未扣案販賣│
│    │      │          │            │妮朋分花用。  │第一級毒品所得新臺幣柒佰元沒收│
│    │      │          │            │              │之，如全部或一部不能沒收，以其│
│    │      │          │            │              │財產與王承軒之財產連帶抵償之。│
│    │      ├─────┼──────┼───────┼───────────────┤
│    │      │        │1000元之第一│蔡國偉以其所持│王承軒共同販賣第一級毒品，累犯│
│    │      │97年3 月28│級毒品海洛因│用之門號098635│，處有期徒刑拾伍年陸月。扣案電│
│    │      │日晚上10時│            │8314號行動電話│子磅秤台、夾鏈袋伍包及○九一│
│    │      │許        │            │撥打王涵妮所持│0000000號行動電話（含Ｓ│
│    │      │          │            │用門號00000000│ＩＭ卡），均沒收之；未扣案販賣│
│    │      │          │            │17號行動電話，│第一級毒品所得新臺幣壹仟元沒收│
│    │      │          │            │表明要購買1000│之，如全部或一部不能沒收，以其│
│    │      │          │            │元之海洛因，嗣│財產與王涵妮之財產連帶抵償之。│
│    │      │          │            │由王承軒在高雄│王涵妮共同販賣第一級毒品，累犯│
│    │      │          │            │市○○路與復橫│，處有期徒刑拾伍年捌月。扣案電│
│    │      │          │            │路附近之便利超│子磅秤台、夾鏈袋伍包及○九一│
│    │      │          │            │商前交付海洛因│0000000號行動電話（含Ｓ│
│    │      │          │            │予蔡國偉，並收│ＩＭ卡），均沒收之；未扣案販賣│
│    │      │          │            │取價金，所得由│第一級毒品所得新臺幣壹仟元沒收│
│    │      │          │            │王承軒、王涵妮│之，如全部或一部不能沒收，以其│
│    │      │          │            │朋分花用。    │財產與王承軒之財產連帶抵償之。│
└──┴───┴─────┴──────┴───────┴───────────────┘